臺灣高雄地方法院民事判決　　　　　 110年度雄小字第2750號
原　　　告　新光產物保險股份有限公司


法定代理人　吳昕紘　
訴訟代理人　楊昱宏　
被　　　告　侯珈螢　

上列當事人間損害賠償事件，本院於民國110 年10月27日言詞辯
論終結，判決如下：
    主  文
被告應給付原告新臺幣玖仟捌佰零伍元及自民國一百一十年八月
三十一日起至清償日止，按週年利率百分之五計算之利息。
原告其餘之訴駁回。
訴訟費用新臺幣壹仟元由被告負擔。
本判決第一項得假執行。但被告如以新臺幣玖仟捌佰零伍元供擔
保後，得免為假執行。
    事實及理由
一、原告主張：被告於民國109 年7 月6 日17時20分許，駕駛車
    牌號碼000-000 機械車，沿高雄市○○區○○路00號前，因
    未注意車前狀況之間隔，不慎擦撞前方停等紅燈由訴外人吳
    俊宏駕駛（車主為吳俊宏）之車牌號碼000-0000號自用小客
    貨車（下稱系爭車輛），致系爭車輛受損（下爭系爭事故）
    。茲因原告承保系爭車輛，且已依保險契約賠付新臺幣（下
    同）10,210元（含工資6,290 元、零件3,920 元），原告乃
    依保險法第53條規定取得代位權，自得代位向被告請求賠償
    等語，爰依保險代位及民法侵權行為之法律關係請求被告給
    付，並聲明：被告應給付原告10,210元，及自起訴狀繕本送
    達被告之翌日起至清償日止，按週年利率5 ％計算之利息。
二、被告則以：伊否認有擦撞到系爭車輛，且原告請求之金額過
    高，其認為系爭車輛保險桿不用更換全新品等語資為抗辯。
    並聲明：原告之訴駁回。
三、本院的判斷：
  ㈠按因故意或過失，不法侵害他人之權利者，負損害賠償責任
    ；汽車、機車或其他非依軌道行駛之動力車輛，在使用中加
    損害於他人者，駕駛人應賠償因此所受之損害；不法毀損他
    人之物者，被害人得請求賠償其物因毀損所減少之價額，民
    法第184條第1項前段、第191條之2 及第196條定有明文。次
    按被保險人因保險人應負保險責任之損失發生，而對於第三
    人有損失賠償請求權者，保險人得於給付賠償金額後，代位
    行使被保險人對於第三人之請求權。但其所請求之數額，以
    不逾賠償金額為限，民法保險法第53條第1 項分別定有明文
    。
  ㈡經查，原告主張之上揭事實，業據其提出汽（機）車險理賠
    申請書、車輛檢修及請款明細表、車損照片、統一發票、汽
    車行照等件為證（見本院卷第13頁至第31頁），並有道路交
    通事故初步分析研判表、道路交通事故調查報告表等相關事
    故資料在卷可稽，堪信屬實。而被告不爭執系爭事故之發生
    ，其有過失乙節，堪認被告就系爭事故確有過失，揆諸前開
    規定，被告自應就其過失行為致系爭車輛之損害負賠償責任
    。
  ㈢復按不法毀損他人之物者，被害人得請求賠償其物因毀損所
    減少之價額，民法第196條定有明文。再者，依民法第196條
    請求賠償物被毀損所減少之價額，得以修復費用為估定之標
    準，但以必要者為限（例如︰修理材料以新品換舊品，應予
    折舊），此有最高法院77年度第9 次民事庭會議決議可資參
    照。又系爭車輛之修繕費，既以新品更換被毀損之舊零件，
    則原告以修繕費作為損害賠償之依據時，自應將零件折舊部
    分予以扣除始屬合理。本件原告主張系爭車輛修復費用10,
    210 元（含工資6,290 元、零件3,920 元），此有前開車  
    輛檢修及請款明細表及統一發票在卷可稽。而依行政院所頒
    固定資產耐用年數表及固定資產折舊率表，非運輸業用客車
    、貨車之耐用年數為5 年，依平均法計算其折舊結果（即以
    固定資產成本減除殘價後之餘額，按固定資產耐用年數表規
    定之耐用年數平均分攤，計算折舊額），每年折舊率為5 分
    之1 ，並參酌營利事業所得稅查核準則第95條第6 項規定「
    固定資產提列折舊採用定率遞減法者，以1 年為計算單位，
    其使用期間未滿1 年者，按實際使用之月數相當於全年之比
    例計算之，不滿1 月者，以1 月計」，系爭車輛自出廠日
    108 年1 月，迄本件車禍發生時即109 年7 月6 日，已使用
    1 年7 月，則零件扣除折舊後之修復費用估定為2,885 元【
    計算方式：1.殘價＝取得成本÷( 耐用年數＋1)即3,920 ÷
     ( 5+1) ≒653 （小數點以下四捨五入）；2.折舊額＝( 取
    得成本－殘價) ×1/（耐用年數）×（使用年數）即( 3,92
    0 －653)×1/ 5×（1+7/12）≒1,035 （小數點以下四捨五
    入）；3.扣除折舊後價值＝（新品取得成本－折舊額）即3,
    920 －1,035 ＝2,885 】，再加計毋庸折舊之工資費用6,92
    0 元，實際之損害額共9,805 元（計算式：6,920 元＋2,88
    5 元＝9,805 元），逾此部分之主張，尚屬無據，不應准許
    。至被告辯稱系爭車輛之保險桿不用更換全新品云云。審酌
    原告提出單據所載之維修項目與前開照片所示系爭車輛之損
    害情形，認原告確有支出上開修繕費之必要。被告僅泛言無
    更新之必要，而未就其原因具體說明，是被告上述抗辯，不
    足採信。原告請求被告給付因系爭事故之損害9,805 元，即
    屬有據。
四、綜上所述，原告依侵權行為及保險代位之法律關係，請求被
    告給付9,805 元及自起訴狀繕本送達翌日之110 年8 月31日
    起（本院卷第53頁）至清償日止，按週年利率百分之五計算
    之利息，為有理由，應予准許；原告超過此範圍之請求，則
    無理由，應予駁回。
五、本件係就民事訴訟法第436 條之8 適用小額訴訟程序所為被
    告敗訴之判決，依同法第436 條之20規定，應依職權宣告假
    執行，並依同法第436 條之23準用第436 條第2 項，適用同
    法第392 條第2 項規定，依職權宣告被告如預供擔保，得免
    為假執行。
六、本件兩造各為一部勝訴、一部敗訴，因原告確有提起本件訴
    訟必要，且起訴後應徵之裁判費至少為1,000 元（民事訴訟
    法第77條之13規定參照），是本院認應依民事訴訟法第79條
    規定，酌量情形由被告全部負擔。
中    華    民    國  110     年   10     月    29    日
                  高雄簡易庭    法   官 張茹棻 
以上正本係照原本作成。
民事訴訟法第436條之24第2項：對於本判決之上訴，非以違背法
令為理由，不得為之。 
如對本判決上訴，須於判決送達後20日內向本院提出上訴狀，並
須表明原判決所違背之法令及其具體內容與依訴訟資料可認為原
判決有違背法令之具體事實之上訴理由。（均須按他造當事人之
人數附繕本）。
中    華    民    國  110     年   10     月    29    日
                                書記官  黃振祐